最高法院刑事判決　　　　　　　　　　　　　　　八十六年度台上字第五五八四號
　　上訴人　甲○○
右上訴人因殺人未遂等罪案件，不服台灣高等法院台中分院中華民國八十六年七月三
日第二審判決（八十六年度上訴字第九九號，起訴案號：台灣台中地方法院檢察署八
十五年度偵字第七二五○號、第九二一九號），提起上訴，本院判決如左：
    主  文
上訴駁回。
    理  由
一殺人未遂部分：
按刑事訴訟法第三百七十七條規定，上訴於第三審法院，非以判決違背法令為理由，
不得為之。是提起第三審上訴，應以原判決違背法令為理由，係屬法定要件。如果上
訴理由狀並未依據卷內訴訟資料，具體指摘原判決不適用何種法則或如何適用不當，
即應認其上訴為違背法律上之程式，予以駁回。本件原判決依憑被害人林明青之指訴
，共同被告白宗原（原判決論處罪刑後，未提起上訴，已告確定）在檢察官偵查中及
原審審理時之供述，證人黃正參之證言，大同醫院出具之診斷書等，據以認定上訴人
甲○○有其事實欄所載殺人未遂部分之犯行。對於上訴人否認有持西瓜刀追殺林明青
之辯解，認屬卸責之詞，不足採信，亦已依據卷證資料，詳加指駁。因將第一審判決
關於上訴人部分撤銷，改判論處上訴人共同殺人未遂罪刑（另改判論處上訴人共同傷
害人之身體罪刑部分，不得上訴第三審，詳如後述）。上訴意旨略謂：上訴人根本不
知白宗原與林明青在外爭吵等情，待該ＫＴＶ店經理黃正參前來告知時，上訴人已近
酒醉狀態，上訴人曾陪黃正參同往外面查看，已未見其二人蹤影，檢察官第一次偵訊
上訴人時，林明青之好友張有志亦同經訊問，張有志當場向檢察官供述上訴人根本未
殺林明青，按張有志能知原委，必經其好友林明青之告知，林明青於偵審中，反指訴
上訴人有殺人未遂犯行，自非真實，張有志有利於上訴人之證言，未經審酌採信，原
判決之認事用法，顯屬違背法令云云。惟查檢察官於民國八十五年五月十四日第一次
偵訊上訴人時，張有志並未在場應訊，同年五月二十八日偵訊上訴人及張有志時，張
有志僅供述於八十五年四月四日遭白宗原持刀砍殺經過，並無所謂張有志向檢察官供
明上訴人未殺林明青之情事，另據證人黃正參於八十五年九月六日第一審審理時，亦
無所謂告知上訴人，再陪上訴人外出查看等情之供證，有各該筆錄可稽。上訴意旨，
顯非依據卷內資料執為指摘。徒憑個人主觀意見，任意爭辯，殊非適法之第三審上訴
理由。應認此部分之上訴為違背法律上之程式，予以駁回。
二傷害部分：
按刑事訴訟法第三百七十六條所列各罪之案件，經第二審判決者，不得上訴於第三審
法院，此觀該法條之規定甚明。上訴人經原判決論處其共同傷害人之身體罪刑部分，
查該罪名係屬刑事訴訟法第三百七十六條第一款之案件。依上開說明，既經第二審判
決，自不得上訴於第三審法院，上訴人竟一併提起上訴，顯為法所不許，亦應予駁回
。
據上論結，應依刑事訴訟法第三百九十五條前段，判決如主文。
中      華      民      國    八十六    年      九      月     十九     日
                              最高法院刑事第二庭
                                  審判長法官  施  文  仁
                                        法官  陳  炳  煌
                                        法官  張  淳  淙
                                        法官  洪  文  章
                                        法官  林  錦  芳
      右正本證明與原本無異
                                              書  記  官
中      華      民      國    八十六    年      九      月    二十四    日
